---
title: "Исследование метаданных DNS трафика"
author: "Тыван Максим Владимирович"
format:
    md: 
        output-file: README
engine: knitr
---

# Цель работы

1. Закрепить практические навыки использования языка программирования R для обработки данных
2. Закрепить знания основных функций обработки данных экосистемы tidyverse языка R
3. Закрепить навыки исследования метаданных DNS трафика

# Ход работы

Импортировать данные DNS и библиотеку tidyverse
```{r}
library(tidyverse)
dataLog <- read.csv("dns.log",sep="\t")
dataCSV <- read.csv("header.csv")
dataCSV
```
Добавьте пропущенные данные о структуре данных (назначении столбцов)
```{r}
dataCSV[3,"Field"] <- "id.orig_h"
dataCSV[3,"Type"] <- "addr"
dataCSV[4,"Field"] <- "id.resp_h"
dataCSV[4,"Type"] <- "addr"
dataCSV[4,"Description"] <- "Response IP"
dataCSV <- dataCSV %>% add_row(Field = "id.orig_p", Type = "port", Description = "Origin port", .before = 4)
dataCSV <- dataCSV %>% add_row(Field = 'id.resp_p', Type = "port", Description = "Response port", .before = 6)
dataCSV
```
Преобразуйте данные в столбцах в нужный формат
```{r}
normal <- dataCSV[,1]
colnames(dataLog) <- normal
dataLog$ts <- as.POSIXct(dataLog$ts,origin = "1970-01-01")
```

```{r}
glimpse(dataCSV)
glimpse(dataLog)
```

Сколько участников информационного обмена в сети Доброй Организации?
```{r}
length(unique(dataLog$uid))
```

Какое соотношение участников обмена внутри сети и участников обращений к внешним ресурсам?

Найти топ-10 участников в сети, проявляющих большую активность?
```{r}
dataLog %>% group_by(id.orig_h) %>% summarise(act = n()) %>% arrange(desc(act)) %>% top_n(10,act)
```

Найти топ-10 доменов, к которым обращались пользователи и количество обращений
```{r}
topDomains <- dataLog %>% group_by(domain = tolower(`query `)) %>% summarise(col = n()) %>% arrange(desc(col)) %>% top_n(10,col)
topDomains
```

Определить базовые статистические характеристики интервала времени между последовательным обращениям к топ-10 доменам
```{r}
statDomains <- dataLog %>% filter(tolower(`query `) %in% topDomains$domain) %>% arrange(ts)
interval <- diff(statDomains$ts)
summary(interval)
```

Часто вредоносное программное обеспечение использует DNS канал в качестве каналауправления, периодически отправляя запросы на подконтрольный злоумышленникам DNS сервер. По периодическим запросам на один и тот же домен можно выявить скрытый DNS канал. Есть ли такие IP адреса в исследуемом датасете?
```{r}
ips <- dataLog %>% group_by(ip = id.orig_h, domain = tolower(`query `)) %>% summarise(req = n(), .groups = "drop") %>% filter(req > 1)
unqIps <- unique(ips$ip)
unqIps %>% length()
unqIps
```

Определите местоположение (страну, город) и организацию-провайдера для топ-10 доменов. Для этого
можно использовать сторонние сервисы, например https://v4.ifconfig.co/.

teredo.ipv6.microsoft.com - United States, Redmond, Microsoft Corporation
tools.google.com - United States, Mountain View, Google
www.apple.com - Germany, Frankfurt, Akamai techonologies
safebrowsing.clients.google.com - United States, Mountain View, Google
imap.gmail.com - United States, Iston, Google LLC
stats.norton.com - GreatBritain, Washington, Microsoft Corporation
www.google.com - Unites States, Mountain View, Google
ratings-wrs.symantec.com - United States, Redmond, Microsoft Corporation
api.twitter.com - United States, San Francisco, Twitter inc
api.facebook.com - Unites States, Menlo Park, Facebook inc
