---
title: "Основы обработки данных с помощью R"
author: "Тыван Максим Владимирович"
format:
    md:
        output-file: README
editor: visual
engine: knitr
---

# Цель работы

1.  Закрепить практические навыки использования языка программирования R для обработки данных
2.  Закрепить знания основных функций обработки данных экосистемы tidyverse языка R
3.  Развить практические навыки использования функций обработки данных пакета dplyr -- функции select(), filter(), mutate(), arrange(), group_by()

# Ход работы

```{r}
library(tidyverse)
library(dplyr)
library(nycflights13)
```

Сколько встроенных в пакет nycflights13 датафреймов?
```{r}
airlines
airports
flights
planes
weather
```

Сколько строк в каждом датафрейме?
```{r}
airlines %>% nrow()
airports %>% nrow()
flights %>% nrow()
planes %>% nrow()
weather %>% nrow()
```
Сколько столбцов в каждом датафрейме?
```{r}
airlines %>% ncol()
airports %>% ncol()
flights %>% ncol()
planes %>% ncol()
weather %>% ncol()
```

Как просмотреть примерный вид датафрейма?
```{r}
airlines %>% glimpse()
airports %>% glimpse()
flights %>% glimpse()
planes %>% glimpse()
weather %>% glimpse()
```

Сколько компаний-перевозчиков (carrier) учитывают эти наборы данных (представлено в наборах дан-
ных)?

```{r}
airlines %>% nrow()
```

Сколько рейсов принял аэропорт John F Kennedy Intl в мае?
```{r}
flights %>% filter(month == 5 & origin == "JFK") %>% nrow()
```

Какой самый северный аэропорт?
```{r}
arrange(airports, desc(lat)) %>% select(name, lat) %>% slice(1)
```

Какой аэропорт самый высокогорный (находится выше всех над уровнем моря)?
```{r}
arrange(airports, desc(alt)) %>% select(name, alt) %>% slice(1)
```

Какие бортовые номера у самых старых самолетов?
```{r}
arrange(planes, year) %>% select(year, model)
```

Какая средняя температура воздуха была в сентябре в аэропорту John F Kennedy Intl (в градусах Цельсия).
```{r}
weather %>% filter(origin =="JFK" & month == 9) %>% mutate(TEMP = 5/9 * (temp - 32)) %>% select(TEMP, hour, day, month)
```

Самолеты какой авиакомпании совершили больше всего вылетов в июне?
```{r}
flights %>% group_by(carrier) %>% summarise(num_f= n()) %>% arrange(desc(num_f)) %>% slice(1:1)
```

Самолеты какой авиакомпании задерживались чаще других в 2013 году?
```{r}
flights %>% mutate(delay = dep_delay > 0) %>% filter(year == 2013 & delay == TRUE) %>% group_by(carrier) %>% summarise(del_col = n()) %>% arrange(desc(del_col))
```