---
title: "Исследование вредоносной активности в домене Windows"
author: "Тыван Максим Владимирович"
format:
    md: 
        output-file: README
engine: knitr
---

# Цель работы

1.  Закрепить навыки исследования данных журнала Windows Active Directory
2.  Изучить структуру журнала системы Windows Active Directory
3.  Зекрепить практические навыки использования языка программирования R для обработки данных
4.  Закрепить знания основных функций обработки данных экосистемы tidyverse языка R

# Ход работы

Импорт данных

```{r}
library(tidyverse)
library(lubridate)
library(xml2)
library(rvest)
```

```{r}
js <- jsonlite::stream_in(file('./caldera_attack_evals_round1_day1_2019-10-20201108.json'))
glimpse(js)
```

```{r}
webpage_url <- "https://learn.microsoft.com/en-us/windows-server/identity/ad-ds/plan/appendix-l--events-to-monitor"
webpage <- xml2::read_html(webpage_url)
event_df <- rvest::html_table(webpage)[[1]]

glimpse(event_df)
```

```{r}
js$'@timestamp' <- as.POSIXct(js$'@timestamp', format = "%Y-%m-%dT%H:%M:%OSZ", tz = "UTC")
js <- js %>% rename(timestamp = `@timestamp`, metadata = `@metadata`)
```

## Анализ

Раскройте датафрейм избавившись от вложенных датафреймов.

```{r}
js <- js %>% tidyr::unnest(c(metadata, event, log, winlog, ecs, host, agent), names_sep = ".")
glimpse(js)
```

Минимизируйте количество колонок в датафрейме -- уберите колоки с единственным значением параметра.

```{r}
mjs <- subset(js, select = - c(metadata.beat, metadata.type,metadata.version,metadata.topic,event.kind,winlog.api,agent.ephemeral_id,agent.hostname,agent.id,agent.version,agent.type))
glimpse(mjs)
```

Какое количество хостов представлено в данном датасете?

```{r}
mjs %>% select(host.name) %>% unique()
```

Подготовьте датафрейм с расшифровкой Windows Event_ID, приведите типы данных к типу их значений.

```{r}
event_df <- event_df %>% rename(Current_Windows_Event_ID = `Current Windows Event ID`, Legacy_Windows_Event_ID = `Legacy Windows Event ID`, Potential_Criticality = `Potential Criticality`, Event_Summary = `Event Summary`)

event_df$Current_Windows_Event_ID <- as.integer(event_df$Current_Windows_Event_ID)

event_df$Legacy_Windows_Event_ID <- as.integer(event_df$Legacy_Windows_Event_ID)

glimpse(event_df)
```

Есть ли в логе события с высоким и средним уровнем значимости? Сколько их?

```{r}
event_df %>% select(Potential_Criticality) %>% filter(Potential_Criticality == 'High' | Potential_Criticality == 'Medium') %>% group_by(Potential_Criticality) %>% count()
```
